【裁判字號】    99,上訴,1472
【裁判日期】    990430
【裁判案由】    毒品危害防制條例
【裁判全文】
臺灣高等法院刑事判決                99年度上訴字第1472號
上  訴  人
即  被  告  甲○○
上列上訴人因違反毒品危害防制條例案件，不服臺灣桃園地方法
院98年度審訴字第2793號，中華民國99年1月29日第一審判決（
起訴案號：臺灣桃園地方法院檢察署98年度毒偵字第4360號），
提起上訴，本院判決如下：
    主  文
上訴駁回。
    理  由
一、按「依本編（協商程序）所為之科刑判決，不得上訴。但有
    第四百五十五條之四第一項第一款、第二款、第四款、第六
    款、第七款所定情形之一，或協商判決違反同條第二項之規
    定者，不在此限。」刑事訴訟法第四百五十五條之十第一項
    定有明文。次按「協商判決之上訴，除本編有特別規定外，
    準用第三編第一章及第二章之規定。」「第二審法院認上訴
    有不合法律上程式或法律上不應准許，或其上訴權已喪失之
    情形者，應以判決駁回之。」此觀刑事訴訟法第 455條之11
    第1項、第367條前段至明。準此，協商程序所為之科刑判決
    ，除有刑事訴訟法第455條之4第1項第1款：於法院協商訊問
    程序終結前，被告撤銷協商合意或檢察官撤回協商聲請者；
    第2款：被告協商之意思非出於自由意志者；第4款：被告所
    犯之罪非第455條之2第1項所定得以協商判決者；第6款：被
    告有其他較重之裁判上一罪之犯罪事實者；第7款：法院認
    應諭知免刑或免訴、不受理者情形之一，及違反同條第2項
    「法院應於協商合意範圍內為判決；法院為協商判決所科之
    刑，以宣告緩刑或二年以下有期徒刑、拘役或罰金為限」之
    規定者外，不得上訴。
二、上訴意旨略以：原審量刑過重，爰請求依刑法第59條之規定
    減輕其刑云云。
三、經查：本件上訴人即被告甲○○所犯施用第一級毒品等罪，
    於民國99年1月14日原審法院行準備程序時坦承不諱（見原
    審卷第32頁面），檢察官乃於同日聲請原審法院同意於審判
    外進行協商程序，同日檢察官與被告達成合意，被告並表示
    同意檢察官之求刑刑度：施用第一、二級毒品罪，各願受有
    期徒刑1年1月、11月及應執行有期徒刑1年9月。復陳稱其係
    出於自由意志達成協商合意屬實（見原審卷第35頁）。原審
    法院並依法當庭告知上訴人認罪之罪名，及「一、如適用協
    商程序判決，上訴人喪失受法院依通常程序公開審判、保持
    緘默、與證人對質或詰問證人之權利。二、法院如依協商程
    序合意而為判決時，除有刑事訴訟法第455條之4第1項第1款
    、第2款、第4款、第6款、第7款所定情形之一者，或協商判
    決違反同條第2項之規定得為上訴理由之情形外，不得上訴
    」等旨，並經被告於筆錄內簽名確認無訛。且法院所踐行之
    訴訟程序均依法律規定，本案尚有公設辯護人在場協助進行
    協商程序，已充分保護被告之權益。原審法院依協商合意範
    圍內，判處被告如原判決主文所示之罪刑，核無違誤。被告
    前揭上訴理由，核與刑事訴訟法第455條之10第1項但書之要
    件不符。本件原審協商判決既無刑事訴訟法第455條之10 第
    1項但書所定之情形之一，揆諸首揭說明，自屬不得上訴。
    被告就施用第一、二級毒品罪提起上訴，為法律上不應准許
    ，應予駁回，並不經言詞辯論為之。
據上論斷，應依刑事訴訟法第 455條之11第1項、第367條前段、
第372條，判決如主文。
中    華    民    國    99    年    4     月    30    日
                  刑事第七庭  審判長法  官   宋明蒼
                                    法  官   楊智勝
                                    法  官   游紅桃
以上正本證明與原本無異。
如不服本判決關於施用第一級毒品罪部分，應於收受送達後10
日內向本院提出上訴書狀，其未敘述上訴之理由者並得於提起上
訴後10日內向本院補提理由書（均須按他造當事人之人數附繕本
）「切勿逕送上級法院」。
施用第二級毒品部分不得上訴。
                                    書記官   戴伯勳
中    華    民    國    99    年    5     月    4     日

司法院資訊處製作；財團法人民間司法改革基金會備份。
